臺灣嘉義地方法院刑事裁定
110年度聲字第720號
聲  請  人  臺灣嘉義地方檢察署檢察官
受  刑  人  鐘福中

上列聲請人因受刑人數罪併罰有二裁判以上，聲請定其應執行之
刑（110年度執字第2457號），本院裁定如下：
    主  文
鐘福中所犯如附表所示各罪所處之刑，應執行有期徒刑壹年拾月
，如易科罰金，以新臺幣壹仟元折算壹日。
    理  由
一、聲請意旨略以：受刑人鐘福中因犯竊盜案件，先後經法院判
    決確定如附表，應依刑法第53條及第51條第5款定其應執行
    之刑，爰依刑事訴訟法第477條第1項聲請裁定等語。
二、裁判確定前犯數罪者，併合處罰之。數罪併罰，分別宣告其
    罪之刑，依下列各款定其應執行者：五、宣告多數有期徒刑
    者，於各刑中之最長期以上，各刑合併之刑期以下，定其刑
    期。但不得逾30年；數罪併罰，有二裁判以上者，依第51條
    之規定，定其應執行之刑，刑法第50條第1項本文、第51條
    第5款及第53條，分別定有明文。又數罪併罰，應依分別宣
    告其罪之刑為基礎，定其應執行刑，此觀刑法第51條規定自
    明，故一裁判宣告數罪之刑，雖曾經定其執行刑，但如再與
    其他裁判宣告之刑定其執行刑時，前定之執行刑當然失效，
    仍應以其各罪宣告之刑為基礎，定其執行刑，不得以前之執
    行刑為基礎，以與後裁判宣告之刑，定其執行刑。又法律上
    屬於自由裁量之事項，有其外部性界限及內部性界限，並非
    概無拘束。依據法律之具體規定，法院應在其範圍選擇為適
    當之裁判者，為外部性界限；而法院為裁判時，應考量法律
    之目的，及法律秩序之理念所在者，為內部性界限。法院為
    裁判時，二者均不得有所踰越。在數罪併罰，有二裁判以上
    ，定其應執行之刑時，固屬於法院自由裁量之事項，然仍應
    受前揭外部性界限及內部性界限之拘束，此有最高法院83年
    度台抗字第502號裁定、93年度台非字第192號判決意旨可資
    參照。
三、經查，受刑人因竊盜等案件，經如附表所示法院先後判處如
    附表所示之刑，均屬可易科罰金之罪，並分別確定在案，有
    各該判決書、臺灣高等法院被告前案紀錄表等件在卷可稽，
    經核與前開併合處罰之要件相符，茲檢察官聲請定其應執行
    之刑，本院審核認為正當，應予准許，爰審酌如附表所示各
    罪除如附表編號八所示之罪以外，其他各罪之犯罪型態、手
    段、動機、所侵害之法益及不法內涵、犯罪時間間隔相近，
    責任非難重複之程度較高等情狀，定其應執行之刑，並諭知
    易科罰金之折算標準如主文所示。至如附表編號一至六所示
    之罪、如附表編號九至十一所示之罪，雖分別有如附表備註
    欄所示前經法院定應執行刑確定之情形，然依據上開說明，
    本院仍應更定其應執行刑，惟應受內部界限之拘束，附此敘
    明。
四、依刑事訴訟法第477條第1項，刑法第53條、第51條第5款、
    第41條第1項前段、第8項，裁定如主文。
中　　華　　民　　國　　110 　年　　10　　月　　6 　　日
           　　　 刑事第六庭  法　官  官怡臻 
上列正本證明與原本無異。
如不服本裁定，應於裁定送達後5 日內向本院提出抗告狀（應附
繕本）。
中　　華　　民　　國　　110 　年　　10　　月　　6 　　日
                          　　書記官　李彥廷
附表：
編號  一 二 三 罪名  竊盜 竊盜 竊盜 宣告刑  有期徒刑3月，如易科罰金，以新臺幣（下同）1,000元折算1日 有期徒刑4月，如易科罰金，以1,000元折算1日 有期徒刑3月，如易科罰金，以1,000元折算1日 犯罪日期  109年11月17日 109年11月21日 109年11月7日 偵 查 機關 臺灣嘉義地方檢察署 臺灣嘉義地方檢察署 臺灣雲林地方檢察署  案號 109年度偵字第10351號 109年度偵字第10351號 109年度偵字第8139號 最 後 事 實 審 法院 臺灣嘉義地方法院 臺灣嘉義地方法院 臺灣雲林地方法院  案號 110年度嘉簡字第35號 110年度嘉簡字第35號 110年度六簡字第13號  判決日期 110年1月20日 110年1月20日 110年2月23日 確 定 判 決 法院 臺灣嘉義地方法院 臺灣嘉義地方法院 臺灣雲林地方法院  案號 110年度嘉簡字第35號 110年度嘉簡字第35號 110年度六簡字第13號  確定日期 110年2月23日 110年2月23日 110年3月30日 備註  如附表編號一至六所示之罪，業經臺灣雲林地方法院以110年度聲字第467號裁定定其應執行刑為有期徒刑1年4月確定。   

編號  四 五 六 罪名  竊盜 竊盜 竊盜 宣告刑  有期徒刑3月，如易科罰金，以1,000元折算1日 有期徒刑4月，如易科罰金，以1,000元折算1日 有期徒刑3月，如易科罰金，以1,000元折算1日 犯罪日期  109年11月15日 109年12月3日 110年2月5日 偵  查 機關 臺灣雲林地方檢察署 臺灣雲林地方檢察署 臺灣雲林地方檢察署  案號 110年度偵字第256、420號 110年度偵字第256、420號 110年度速偵字第157號 最 後 事 實 審 法院 臺灣雲林地方法院 臺灣雲林地方法院 臺灣雲林地方法院  案號 110年度六簡字第30號 110年度六簡字第30號 110年度六簡字第47號  判決日期 110年3月22日 110年3月22日 110年3月22日 確 定 判 決 法院 臺灣雲林地方法院 臺灣雲林地方法院 臺灣雲林地方法院  案號 110年度六簡字第30號 110年度六簡字第30號 110年度六簡字第47號  確定日期 110年4月20日 110年4月20日 110年4月20日 備註  如附表編號一至六所示之罪，業經臺灣雲林地方法院以110年度聲字第467號裁定定其應執行刑為有期徒刑1年4月確定。   

編號  七 八 九 罪名  竊盜 偽造文書 竊盜 宣告刑  有期徒刑4月，如易科罰金，以1,000元折算1日 有期徒刑3月，如易科罰金，以1,000元折算1日 有期徒刑3月，如易科罰金，以1,000元折算1日 犯罪日期  109年12月24日 110年1月22日 110年1月27日 偵  查 機關 臺灣雲林地方檢察署 臺灣雲林地方檢察署 臺灣嘉義地方檢察署  案號 109年度偵字第1124、1270號 110年度偵字第2542號 110年度偵字第4290、4470、4353號 最 後 事 實 審 法院 臺灣雲林地方法院 臺灣雲林地方法院 臺灣嘉義地方法院  案號 110年度易字第179號 110年度六簡字第138號 110年度嘉簡字第601號  判決日期 110年4月30日 110年6月18日 110年6月29日 確 定 判 決 法院 臺灣雲林地方法院 臺灣雲林地方法院 臺灣嘉義地方法院  案號 110年度易字第179號 110年度六簡字第138號 110年度嘉簡字第601號  確定日期 110年5月25日 110年7月20日 110年8月3日 備註    如附表編號九至十一所示之罪，經本院以110年度嘉簡字第601號判決定其應執行刑為有期徒刑6月確定。 

編號  十 十一 十二 罪名  竊盜 竊盜 竊盜 宣告刑  有期徒刑3月，如易科罰金，以1,000元折算1日 有期徒刑3月，如易科罰金，以1,000元折算1日 有期徒刑3月，如易科罰金，以1,000元折算1日 犯罪日期  110年2月9日（聲請書誤載為110年2月10日，應予更正） 110年2月19日 110年1月28日 偵  查 機關 臺灣嘉義地方檢察署 臺灣嘉義地方檢察署 臺灣嘉義地方檢察署  案號 110年度偵字第4290、4470、4353號 110年度偵字第4290、4470、4353號 110年度偵字第5497號 最 後 事 實 審 法院 臺灣嘉義地方法院 臺灣嘉義地方法院 臺灣嘉義地方法院  案號 110年度嘉簡字第601號 110年度嘉簡字第601號 110年度嘉簡字第633號  判決日期 110年6月29日 110年6月29日 110年7月9日 確 定 判 決 法院 臺灣嘉義地方法院 臺灣嘉義地方法院 臺灣嘉義地方法院  案號 110年度嘉簡字第601號 110年度嘉簡字第601號 110年度嘉簡字第633號  確定日期 110年8月3日 110年8月3日 110年8月11日 備註  如附表編號九至十一所示之罪，業經本院以110年度嘉簡字第601號判決定其應執行刑為有期徒刑6月確定。